---
title: "Ksat"
output:
  bookdown::word_document2:
    reference_docx: ../docs/template.docx
bibliography: biblio.bib
csl: abnt.csl
lang: pt
---

```{r, eval=FALSE, echo=FALSE}
rmarkdown::render("main.Rmd", encoding = "UTF-8", output_dir = "../docs")
```


```{r setup, include=FALSE}
knitr::opts_chunk$set(echo = TRUE, fig.asp = 1)
```


# Introdução

Texto de exemplo para criação de artigo
Como proceder. Agora é só criar novos templates para diferentes estilos de revista [@Mei2017].

Referências @Mei2017.

# Material e Métodos 

Descrição do local e da metodologia que é empregada no estudo desenvolvido

# Resultados

Resultados dos experimentos

# Referências

# Projeto de resistência a penetração

Carregar os pacotes

```{r}
library(devtools)
library(magrittr)
library(dplyr)
library(lattice)
library(gstat)
library(sp)
library(mapview)
library(sf)
```




# Para importar os dados de uma tabela .csv

```{r}
kPa <- read.csv("../data/Penetrometria.csv", dec = ".")
kPa
# str("../data/20150803.csv")
# Caso a planilha tivesse texto.

#read.csv("../data/20150803.csv", dec = ",", sep = ";", stringsAsFactors = FALSE)



# 
#dados <- readr::read_csv("../data/20150803.csv", comment = "Resistência a penetração")
```




Passar para as coordenadas e inserir a parcela BST

```{r}
wgs84utm22s <- sp::CRS ('+proj=utm +zone=22 +south +ellps=WGS84 +datum=WGS84 +units=m +no_defs') #projeta utm

#wgs84 <- sp :: CRS ('+proj=longlat + ellps=WGS84') #geográfica pegar do help
```

```{r Transformar coord}
sp::coordinates(kPa) <- c('E' , 'N') #perfis25 se torna um objeto espacial

sp::proj4string(kPa) <- wgs84utm22s #coordenada referencia

#perfis25 <- sp :: spTransform(perfis25, wgs84utm22s) #transforma coordenada para wgs84
plot(kPa)
```


```{r Carregar o contorno da BST}
#shape no pacote raster pela função shapefile

contorno <- 
raster::shapefile('../data/poligono/contorno.shp')

sp::proj4string(contorno) <- wgs84utm22s #coordenada referencia

#criar espaço para figura
sp::spplot(contorno, "AREA", scales = list(draw = TRUE), main = "BST", colorkey = FALSE)
plot(contorno)

# Plotar duas ou mais leyers, função "list"
mapview::mapview(list(sf::st_as_sf(contorno), sf::st_as_sf(kPa)))
```


```{r, primeira camada z0}
#Avaliacao estatistica dos dados

kPa@data

kPa@data %>%
  filter(!is.na(z0)) %>% #EXCLUIR NA - retora os que não são na com !
  group_by(z0) %>% #agrupar as informações em função das um
  summarise(
    media = mean(z0),
    ic95 = 1.96 * sd(z0)/sqrt(n()),
    n = n()
  ) %>%
  mutate(
    inf = round(media - ic95), 
    media = round(media),
    sup = round(media + ic95)) %>%
  
  select(z0, inf, media, sup, n)

```

```{r Modelo continuo de variacao espacial}

#Modelo contínuo de variação deterministica
#Um modelo discreto de variação é perfeito pra representar as variações abrutas. O modelo continuo considera que as variaveis tem uma variação continua no espaço.
#Um modelo digital de elevação é um modelo deterministico continuo, incapaz de assumir que possui erros. A saída é unica e assume-se que a natureza é assim.

#Criar o modelo
grid <- sp::spsample(contorno, 10000, type = 'regular')
plot(grid@coords, asp = 1)

#Criar o modelo
modelo_idw <- gstat::gstat(
  id= 'z0', formula = z0 ~ 1,
  data= kPa, nmax = 5, set = list(idp = 0.5))
modelo_idw

mapa_idw <- predict(modelo_idw, grid)
sp::gridded(mapa_idw) <- T #transformar em pixel
sp::spplot(mapa_idw, 'z0.pred', col.regions = col_soil_var,
           main = "Interpolação determinística") +
  latticeExtra::as.layer(lattice::xyplot(
    N ~ E, data = kPa@coords %>% as.data.frame(),
    pch = 21, col = 'red', cex = 0.5))
```


```{r, segunda camada z5}
#Avaliacao estatistica dos dados

kPa@data

kPa@data %>%
  filter(!is.na(z5)) %>% #EXCLUIR NA - retora os que não são na com !
  group_by(z5) %>% #agrupar as informações em função das um
  summarise(
    media = mean(z5),
    ic95 = 1.96 * sd(z5)/sqrt(n()),
    n = n()
  ) %>%
  mutate(
    inf = round(media - ic95), 
    media = round(media),
    sup = round(media + ic95)) %>%
  
  select(z5, inf, media, sup, n)

```

```{r Modelo continuo de variacao espacial}

#Modelo contínuo de variação deterministica
#Um modelo discreto de variação é perfeito pra representar as variações abrutas. O modelo continuo considera que as variaveis tem uma variação continua no espaço.
#Um modelo digital de elevação é um modelo deterministico continuo, incapaz de assumir que possui erros. A saída é unica e assume-se que a natureza é assim.

#Criar o modelo
grid <- sp::spsample(contorno, 10000, type = 'regular')
plot(grid@coords, asp = 1)

#Criar o modelo
modelo_idw <- gstat::gstat(
  id= 'z5', formula = z5 ~ 1,
  data= kPa, nmax = 10, set = list(idp = 0.5))
modelo_idw

mapa_idw <- predict(modelo_idw, grid)
sp::gridded(mapa_idw) <- T #transformar em pixel
sp::spplot(mapa_idw, 'z5.pred', col.regions = col_soil_var,
           main = "Interpolação determinística") +
  latticeExtra::as.layer(lattice::xyplot(
    N ~ E, data = kPa@coords %>% as.data.frame(),
    pch = 21, col = 'red', cex = 0.5))
```


```{r Importar dados}

kPain <- kPa[!is.na(kPa$z5),] #selecionar os pontos da coluna UM que não sejam NA

```

```{r Calcular os residuos}

#Calcular residuos
kPain@data <-
  kPain@data %>%
  group_by(z5) %>% #agrupar pela unidade de mapeamento
  mutate(
    residuo = z5 - mean(z5))

#bubbleplot
sp::bubble(kPain, 'residuo', do.sqrt=TRUE, main=" ")
```

```{r Variograma, fig.asp=1, fig.width=10, fig.height=10}
limites <- seq(0, 2500, length.out=15)
variograma <- gstat::variogram(residuo ~ 1, kPain, boundaries = limites)
plot(variograma, ylab = "Semivariância", xlab = "Distância (m)", pch = 20, cex = 1.5)

```




