---
title: "Ksat"
output:
  bookdown::word_document2:
    reference_docx: ../docs/template.docx
bibliography: biblio.bib
csl: abnt.csl
lang: pt
---

```{r, eval=FALSE, echo=FALSE}
rmarkdown::render("main.Rmd", encoding = "UTF-8", output_dir = "../docs")
```


```{r setup, include=FALSE}
knitr::opts_chunk$set(echo = TRUE, fig.asp = 1)
```


# Introdução

Texto de exemplo para criação de artigo
Como proceder. Agora é só criar novos templates para diferentes estilos de revista [@Mei2017].

Referências @Mei2017.

# Material e Métodos 

Descrição do local e da metodologia que é empregada no estudo desenvolvido

# Resultados

Resultados dos experimentos

# Referências

# Projeto de resistência a penetração

Carregar os pacotes

```{r}
library(devtools)
library(magrittr)
library(dplyr)
library(lattice)
library(gstat)
library(sp)
library(mapview)
```




# Para importar os dados de uma tabela .csv

```{r}
kPa <- read.csv("../data/Penetrometria.csv", dec = ".")
kPa
# str("../data/20150803.csv")
# Caso a planilha tivesse texto.

#read.csv("../data/20150803.csv", dec = ",", sep = ";", stringsAsFactors = FALSE)



# 
#dados <- readr::read_csv("../data/20150803.csv", comment = "Resistência a penetração")
```




Passar para as coordenadas e inserir a parcela BST

```{r}
wgs84utm22s <- sp::CRS ('+proj=utm +zone=22 +south +ellps=WGS84 +datum=WGS84 +units=m +no_defs') #projeta utm

#wgs84 <- sp :: CRS ('+proj=longlat + ellps=WGS84') #geográfica pegar do help
```

```{r Transformar coord}
sp::coordinates(kPa) <- c('E' , 'N') #perfis25 se torna um objeto espacial

sp::proj4string(kPa) <- wgs84utm22s #coordenada referencia

#perfis25 <- sp :: spTransform(perfis25, wgs84utm22s) #transforma coordenada para wgs84
plot(kPa)
```


```{r Carregar o contorno da BST}
#shape no pacote raster pela função shapefile

contorno <- 
raster::shapefile('../data/poligono/contorno.shp')

#criar espaço para figura
sp::spplot(contorno, "AREA", scales = list(draw = TRUE), main = "BST", colorkey = FALSE)
plot(kPa)
mapview::mapview(contorno)
```

















